臺灣桃園地方法院小額民事判決
110年度桃小字第417號
原      告  桃園汽車客運股份有限公司

法定代理人  佑高投資股份有限公司

訴訟代理人  張茂煒  
被      告  鄧仁財  

上列當事人間請求損害賠償事件，本院於民國110 年12月15日言
詞辯論終結，判決如下：
    主    文
一、被告應給付原告新臺幣34,953元，及自民國一一○年二月三
    日起至清償日止，按週年利率百分之五計算之利息。
二、訴訟費用1,000元由被告負擔。
三、本判決得假執行。
    事實及理由
壹、程序部分：
一、原告法定代理人原為黃伯弘，嗣變更為佑高投資股份有限公
    司，並已聲明承受訴訟（見本院卷第54頁），應予准許。
二、按小額訴訟之訴狀送達後，原告不得將原訴變更或追加他訴
    ，但擴張或減縮應受判決事項之聲明者，不在此限，民事訴
    訟法第436 條之23準用第436 條第2 項適用第255 條第1 項
    但書第3 款定有明文。經查，原告起訴時請求：「被告應給
    付原告新臺幣（下同）40,950元，及自起訴狀繕本送達翌日
    起至清償日止，按週年利率5 ％計算之利息」（見本院卷第3
     頁），嗣於民國110年10月21日言詞辯論期日變更聲明為：
    「被告應給付原告34,953元，及自起訴狀繕本送達翌日起至
    清償日止，按週年利率5 ％計算之利息」（見本院卷第52頁
    ），核為減縮應受判決事項之聲明，應予准許。
貳、實體部分：
一、原告主張：訴外人林少傑係原告之職員，而以駕駛營業大客
    車為業，於108年5月27日16時45分許，駕駛原告所有之車牌
    號碼000-000號營業大客車（下稱系爭車輛），沿桃園市桃
    園區中山路往中壢方向行駛，行經桃園市○○區○○路000號前
    之外側車道時，被告駕駛車牌號碼0000-00號自用小客車（
    下稱肇事車輛）自該路段之內側車道欲變換車道至外側車道
    ，然被告變換車道未讓直行車即系爭車輛先行且未注意安全
    距離，而碰撞系爭車輛，致系爭車輛受有損害，原告因而支
    出維修費用18,953元及受有2日之營業損失16,000 元之損害
    ，上述金額合計為34,953元，爰依侵權行為之法律關係提起
    本件訴訟，請求損害賠償等語，並聲明：被告應給付原告34
    ,953元，及自起訴狀繕本送達翌日起至清償日止，按週年利
    率5 ％計算之利息。
二、被告則以：我才是被撞的受害者，我不願意賠償等語，資為
    抗辯，並聲明：原告之訴駁回。
三、本院得心證之理由：
  ㈠按因故意或過失，不法侵害他人之權利者，負損害賠償責任
    ；受僱人因執行職務，不法侵害他人之權利者，由僱用人與
    行為人連帶負損害賠償責任；汽車、機車或其他非依軌道行
    駛之動力車輛，在使用中加損害於他人者，駕駛人應賠償因
    此所生之損害，民法第184 條第1 項前段、第188 條第1 項
    前段、第191 條之2 前段分別定有明文。又汽車行駛時，駕
    駛人應注意車前狀況及兩車並行之間隔，並隨時採取必要之
    安全措施，道路交通安全規則第94條第3 項亦定有明文。經
    查，系爭車輛與肇事車輛於上開時、地發生碰撞後，肇事車
    輛斜停在內、外車道之間，且系爭車輛之左大燈殼破裂、左
    前車頭有擦撞痕跡等情，有道路交通事故現場圖及現場照片
    等（見本院卷第16頁、第25至28頁）在卷可稽；又參以被告
    於警詢時自承：被告當時要超車時，系爭車輛不讓被告過，
    被告原本以為過的去，但系爭車輛沒有減速讓被告通過就發
    生車禍了等語（見本院卷第18頁）；復酌以肇事車輛於上開
    交通事故後係斜停在內、外車道之間，且係肇事車輛之右側
    車身與系爭車輛之左前車頭發生碰撞等情，有現場照片（見
    本院卷第25頁背面至第28頁）在卷可佐，足見被告於超車前
    即已知悉適時在外側車道之系爭車輛並未同意讓其變換車道
    ，且依上開系爭車輛與肇事車輛之相對位置，被告亦可預見
    系爭車輛若未減速，其強行變換車道將可能發生碰撞事故，
    然被告不顧上情仍執意變換車道，揆諸上開規定，被告駕駛
    行為違反上開交通安全規則確有過失，則原告請求被告負侵
    權行為損害賠償責任，自屬有據。至被告雖以前詞置辯，然
    其所述業經本院以109桃原小字第3號小額民事判決駁回，被
    告猶執舊詞為辯，於法無據，委無足採。
  ㈡損害賠償金額：
  ㈡系爭車輛維修費用部分：
  ⒈負損害賠償責任者，除法律另有規定或契約另有訂定外，應
    回復他方損害發生前之原狀，且債權人得請求支付回復原狀
    所必要之費用，以代回復原狀，民法第213 條第1 、3 項定
    有明文。又物被毀損者，被害人除得依民法第196 條行使權
    利外，亦得依第213 條第3 項請求支付回復原狀所必要之費
    用，最高法院107 年度台上字第1618號民事判決參照。債權
    人所得請求者既為回復原狀之必要費用，倘以修復費用為估
    定其回復原狀費用之標準，則修理材料以新品換舊品時，即
    應予折舊，最高法院96年度台上字第854 號民事判決參照。
    另依行政院所頒固定資產耐用年數表及固定資產折舊率之規
    定，營業大客車之耐用年數為4 年，依定率遞減法每年折舊
    1000分之438 ，其最後1 年之折舊額，加歷年折舊累計額，
    其總和不得超過該資產成本原額10分之9。⑵經查，系爭車輛
    修理費用總計為24,150元（含零件5,775元、工資18,375元
    ）乙情，有估價單（見本院卷第5頁）在卷可稽，惟零件費
    用既係以舊換新，即應計算折舊，而系爭車輛為營業大客車
    ，屬運輸業用客車、貨車，且出廠日係98年3月乙節，有公
    路監理電子閘門、行車執照等（見本院卷第72頁，個資卷）
    附卷可參，系爭車輛至本件交通事故發生之108 年5月27日
    止，使用已逾4年期間，則揆諸上開折舊規定，前開零件費
    用折舊後之金額應為578 元（計算式：5,775×0.1 ＝578 ，
    小數點後四捨五入），另加計工資18,375元，則原告得請求
    系爭車輛修復之費用應為18,953元（計算式：578＋18,375＝1
    8,953）。
　⒉營業損失部分：　
　　按損害賠償，除法律另有規定或契約另有訂定外，應以填補
    債權人所受損害及所失利益為限；依通常情形，或依已定之
    計劃、設備或其他特別情事，可得預期之利益，視為所失利
    益，民法第216 條定有明文。查，原告另主張系爭車輛為營
    業大客車，系爭車輛因上開損害而有2日之車輛維修期間無
    法營業致受有損失等語。經查，原告主張系爭車輛每日之營
    業收入約為10,255 元等情，有桃園縣政府公告及行車紀錄
    單（見本院卷第64至71頁）在卷為憑，則原告僅主張以8,00
    0 元計算系爭車輛每日之營業額，自有所憑；又系爭車輛之
    進廠維修日為2日乙節，原告雖未提出相關單據為佐，然觀
    諸系爭車輛所受之損害及估價單上所列之鈑金、烤漆等修復
    作業，維修日2日並未逾越一般常情，尚屬合理，則原告請
    求被告賠償其因系爭事故2日無法營業之損失16,000 元（計
    算式：2 ×8,000 元＝16,000 元），要屬有據。
  ⒊綜上，原告因本件交通事故之損害金額合計為56,209元（計
    算式：18,953＋16,000 ＝34,953）。
四、末按給付有確定期限者，債務人自期限屆滿時起，負遲延責
    任；給付無確定期限者，債務人於債權人得請求給付時，經
    其催告而未為給付，自受催告時起，負遲延責任。其經債權
    人起訴而送達訴狀，或依督促程序送達支付命令，或為其他
    相類之行為者，與催告有同一之效力；又遲延之債務，以支
    付金錢為標的者，債權人得請求依法定利率計算之遲延利息
    ，而應付利息之債務，其利率未經約定，亦無法律可據者，
    週年利率為5 ％，民法第229 條第1 項、第2 項、第233 條
    第1 項前段及第203 條分別定有明文。查，本件原告請求請
    求被告賠償34,953元部分，係以支付金錢為標的，且無確定
    期限，又未約定利息，則被告應自受催告時起，負遲延責任
    ，則原告就上述得請求之金額，併請求自起訴狀繕本送達被
    告之翌日即110 年2月3日（見本院卷第31頁）起至清償日止
    ，按年息5 ％計算之利息，同為有據。
五、綜上所述，原告依侵權行為之法律關係，請求被告應給付34
    ,953元，及自110 年2 月3日起至清償日止，按週年利率5 ％
    計算之利息，應予准許。
六、本件係依民事訴訟法第436 條之8適用小額訴訟程序所為被
    告敗訴之判決，爰依同法第436條之20之規定，依職權宣告
    假執行。
七、本件事證已臻明確，兩造其餘攻擊防禦方法及證據，核與判
    決之結果不生影響，爰不一一論列，併此敘明。
八、訴訟費用負擔之依據：民事訴訟法第78條。
中　　華　　民　　國　　110 　年　　12　　月　　29　　日
                  桃園簡易庭  法  官  顏嘉漢
以上為正本係照原本作成。
如不服本判決，應於送達後20日內，向本院提出上訴狀並表明上
訴理由，如於本判決宣示後送達前提起上訴者，應於判決送達後
20日內補提上訴理由書（須附繕本）。
如委任律師提起上訴者，應一併繳納上訴審裁判費。   
中　　華　　民　　國　　110 　年　　12　　月　　29　　日
                              書記官  楊上毅
附錄：
一、民事訴訟法第436條之24第2項：
    對於小額程序之第一審裁判上訴或抗告，非以其違背法令為
    理由，不得為之。
二、民事訴訟法第436條之25：
    上訴狀內應記載上訴理由，表明下列各款事項：
    (一)原判決所違背之法令及其具體內容。
    (二)依訴訟資料可認為原判決有違背法令之具體事實。
三、民事訴訟法第471條第1項：（依同法第436條之32第2項規定
    於小額事件之上訴程序準用之）
    上訴狀內未表明上訴理由者，上訴人應於提起上訴後20日內
    ，提出理由書於原第二審法院；未提出者，毌庸命其補正，
    由原第二審法院以裁定駁回之。